【裁判字號】    99,抗,189
【裁判日期】    990726
【裁判案由】    聲請再審
【裁判全文】
臺灣高等法院臺南分院刑事裁定           99年度抗字第189號
抗  告  人  甲○○
上列抗告人因聲請再審案件，不服臺灣嘉義地方法院中華民國99
年5月31日裁定（99年度聲再字第7號），提起抗告，本院裁定如
下：
    主  文
抗告駁回。
    理  由
一、抗告意旨略以：抗告人因搶奪案件，經臺灣嘉義地方法院以
    99年度訴字第93號判決判處有期徒刑10月確定，然抗告人於
    銀樓內，係假裝購買金飾，趁被害人將金飾置於櫃臺上，讓
    抗告人選購時，抗告人即趁被害人不注意，拿著金飾往外跑
    ，惟因銀樓自動門早已上鎖關閉，抗告人即遭被害人當場逮
    獲。過程中，並未有人受到傷害，被害人亦無財物上之損失
    ，過程及結果均應為搶奪未遂，應適用刑法第25條或第26條
    之規定，乃依刑事訴訟法第420條第1項第6款為抗告人之利
    益向原審法院聲請再審。原審法院嗣裁定駁回抗告人再審之
    聲請，為有違誤，爰提起本件抗告，請求撤銷原裁定云云。
二、查抗告人因搶奪案件，經臺灣嘉義地方法院以99年度訴字第
    93號判決判處有期徒刑10月，檢察官不服提起上訴，經本院
    以99年度上訴字第309號判決，以其上訴無具體理由，不合
    法律上程式為由，依刑事訴訟法第367條前段規定，駁回上
    訴確定等情，有臺灣嘉義地方法院及本院各該案號判決書各
    1份在卷可憑。
三、按有罪之判決確定後，有左列情形之一者，為受判決人之利
    益，得聲請再審：六、因發現確實之新證據，足認受有罪判
    決之人應受無罪、免訴、免刑或輕於原判決所認罪名之判決
    者，刑事訴訟法第420條第1項第6款定有明文。而刑事訴訟
    法第420條第1項第6款所謂發見確實之新證據，係指該證據
    於事實審法院判決前已經存在，為法院、當事人所不知，不
    及調查斟酌，至其後始行發見，且就證據本身形式上觀察，
    固不以絕對不須經過調查程序為條件，但必須顯然可認為足
    以動搖原有罪確定判決，而為受判決人無罪、免訴、免刑或
    輕於原判決所認罪名之判決者為限。故受理聲請再審之最後
    事實審法院，應就聲請再審理由之所謂「新證據」，是否具
    備事實審判決前已經存在，為法院、當事人所不知，事後方
    行發見之「嶄新性」，及顯然可認足以動搖原有罪確定判決
    ，應為無罪、免訴、免刑或輕於原判決罪名之「顯然性」二
    要件，加以審查，為判斷應否准予開始再審之準據。查抗告
    人因搶奪案件，經臺灣嘉義地方法院以99年度訴字第93號判
    決判處有期徒刑10月確定，業如前述，抗告人雖稱其所犯搶
    奪情節，應合於未遂要件，並依刑事訴訟法第420條第1項第
    6款之規定，聲請再審云云，然抗告人就是否搶奪未遂乙節
    ，於其刑事聲請再審狀中，並未提出任何足以動搖原有罪確
    定判決之新證據，所指再審理由並不符合刑事訴訟法第420
    條第1項第6款聲請再審之要件。至原確定判決是否有適用法
    令錯誤之情形，自應屬得否提起非常上訴之範疇，並非再審
    程序所能救濟。
四、原審以抗告人再審之聲請，並未提出任何足以動搖原有罪確
    定判決之新證據，所指再審理由並不符合刑事訴訟法第420
    條第1項第6款聲請再審之要件，爰依刑事訴訟法第434條第1
    項規定，裁定駁回抗告人再審之聲請，核無不當。抗告意旨
    猶以前詞指摘原裁定不當，提起本件抗告，並無理由，應予
    駁回。
五、據上論結，應依刑事訴訟法第412條，裁定如主文。
中    華    民    國    99    年    7     月    26    日
                  刑事第六庭    審判長法  官  董武全
                                      法  官  賴純慧
                                      法  官  林英志
以上正本證明與原本無異。
如不服本裁定，應於收受本裁定後五日內向本院提出抗告狀。
                                      書記官  魏安里
中    華    民    國    99    年    7     月    26    日

司法院資訊處製作；財團法人民間司法改革基金會備份。
